【裁判字號】    97,易,1684
【裁判日期】    971017
【裁判案由】    違反毒品危害防制條例
【裁判全文】
臺灣彰化地方法院刑事判決              97年度易字第1684號
公  訴  人  臺灣彰化地方法院檢察署檢察官
被      告  甲○○
上列被告因違反毒品危害防制條例案件，經檢察官提起公訴（97
年度毒偵字第3403號），本院判決如下：
    主    文
甲○○施用第二級毒品，累犯，處有期徒刑肆月，如易科罰金，
以新臺幣壹仟元折算壹日。扣案之甲基安非他命包 (毛重共計
零點陸公克)均沒收銷燬之；又扣案之塑膠鏟管壹支、塑膠空袋
肆個及大夾鏈袋壹個均沒收之。
    犯  罪  事  實
一、甲○○前因施用毒品案件，經依本院以90年度毒聲字第2670
    號裁定令入戒治處所強制戒治後，於民國92年4月2日執行完
    畢釋放。又於五年內，因施用毒品案件，經本院以93年度訴
    字第1582號、94年度彰簡字第175號判決各判處有期徒刑1年
    、5月，合併定應執行有期徒刑1年4月確定。再因施用毒品
    、詐欺案件，經本院以94年度訴字第1057號、94年度簡字第
    173號判決各判處有期徒刑1年2月、7月、4月確定，經減刑
    後，合併定應執行有期徒刑11月，與前案接續執行後，甫於
    96年8月1日縮短刑期執行完畢。詎仍不知警惕，另基於施用
    第二級毒品之犯意，於97年8月12日23時許，在其位於彰化
    縣彰化市○○里○○街20號之1之住處內，以將毒品甲基安
    非他命置於玻璃管內燒烤後吸食所生白色煙霧之方式，施用
    第二級毒品甲基安非他命一次。嗣為警於97年8月13日10時
    30 分許，在彰化縣和美鎮○○路300號前盤查時，甲○○當
    場將其持有之第二級毒品甲基安非他命3包（總計毛重0.6公
    克）、塑膠鏟管1支、塑膠空袋4個及大夾鏈袋1個丟棄於身
    旁之排水溝內，復將第二級毒品甲基安非他命1包吞入腹內
    （經治療後，無法取出查扣），經採集其尿液送驗後，結果
    呈安非他命及甲基安非他命陽性反應，乃查知上情。
二、案經彰化縣警察局彰化分局報請臺灣彰化地方法院檢察署檢
    察官偵查起訴。
    理    由
一、上揭犯罪事實，業據被告甲○○迭於警詢、偵訊及本院行準
    備程序、審理程序時均坦承不諱，且其於97年8月13日為警
    查獲時所採取之尿液，經送鑑驗結果，確呈毒品安非他命、
    甲基安非他命陽性反應，此有彰化縣警察局彰化分局委託檢
    驗尿液代號與真實姓名對照單及詮昕科技股份有限公司97年
    8 月21日濫用藥物尿液檢驗報告各一紙附卷可稽；此外，又
    有扣案之甲基安非他命3包 (毛重共計0.6公克)、塑膠鏟管1
    支、塑膠空袋4個及大夾鏈袋1個可資佐證，足認被告之自白
    應與事實相符，洵堪採信。
二、按修正毒品危害防制條例就施用毒品者，僅於「初犯」及「
    五年後再犯」二種情形，有其追訴條件之限制，即須於初犯
    經觀察、勒戒或強制戒治釋放後，五年內均無施用毒品之行
    為，始能認其前所實施之觀察、勒戒或強制戒治已足遮斷毒
    癮，而得於五年後再犯時，再予適用初犯之規定，重行觀察
    、勒戒等程序；倘五年內已經再犯，被依法追訴處罰，縱其
    第三次（或第三次以上）施用毒品之時間在初犯釋放五年以
    後，即與「五年後再犯」之情形有別，且因已於「五年內再
    犯」，顯見其再犯率甚高，原實施觀察、勒戒或強制戒治，
    已無法收其實效，而無五年戒斷期之存在，自無再經觀察、
    勒戒及強制戒治之必要，應由檢察官逕行起訴，最高法院95
    年度台非字第59號判決、95年度台非字第65號判決及95年度
    第7 次刑事庭會議決定足供參照。本件被告前因施用毒品案
    件，經依本院以90年度毒聲字第2670號裁定令入戒治處所強
    制戒治後，於92 年4月2日執行完畢釋放。又於5年內，因施
    用毒品案件，經本院以93年度訴字第1582號、94年度彰簡字
    第175 號判決各判處有期徒刑1年、5月，合併定應執行有期
    徒刑1年4月確定。再因施用毒品、詐欺案件，經本院以94年
    度訴字第1057號、94年度簡字第173號判決各判處有期徒刑1
    年2月、7月、4 月確定，經減刑後，合併定應執行有期徒刑
    11月，與前案接續執行後，甫於96年8月1日縮短刑期執行完
    畢，此有臺灣高等法院被告前案紀錄表及臺灣彰化地方法院
    檢察署刑案資料查註紀錄表各1 份在卷可參。揆諸前開判決
    及決議意旨，因被告在前次強制戒治執行完畢即92年4月2日
    後之五年內，業有施用第二級毒品之行為，是本次被告於97
    年間再次施用毒品之犯行，即與五年後再犯之情形有別，應
    依法追訴、審理，且本案事證明確，應予依法論科。
三、按甲基安非他命係毒品危害防制條例所定之第二級毒品，不
    得非法施用。核被告所為，係犯毒品危害防制條例第10條第
    2 項之施用第二級毒品罪。被告為施用毒品而持有第二級毒
    品，其持有之低度行為應為施用之高度行為所吸收，不另論
    罪。又被告前因施用毒品案件，經本院以93年度訴字第1582
    號、94年度彰簡字第175號判決各判處有期徒刑1年、5月，
    合併定應執行有期徒刑1年4月確定。再因施用毒品、詐欺案
    件，經本院以94年度訴字第1057號、94年度簡字第173號判
    決各判處有期徒刑1年2月、7月、4月確定，經減刑後，合併
    定應執行有期徒刑11月，與前案接續執行後，甫於96年8月1
    日縮短刑期執行完畢，有臺灣彰化地方法院檢察署刑案資料
    查註紀錄表及臺灣高等法院被告前案紀錄表各一份附卷可稽
    ，被告於受有期徒刑之執行完畢後，五年內再犯有期徒刑以
    上之罪，為累犯，應依刑法第47條第1項規定，加重其刑。
    爰審酌被告曾有施用毒品罪前科，猶再施用本件毒品，惟其
    對他人權益之侵害仍屬有限，於警詢、偵訊中及本院行準備
    程序與審理時均已坦承犯行，暨其施用之情節等一切情狀，
    量處如主文所示之刑，並諭知易科罰金之折算標準。扣案之
    第二級毒品甲基安非他命3包（毛重共計0.6公克），自應依
    毒品危害防制條例第18條第1項前段規定沒收銷燬之。又扣
    案之塑膠鏟管1支、塑膠空袋4個及大夾鏈袋1個，係供被告
    施用毒品所用，且屬被告所有，業據被告供承在卷，爰依刑
    法第38條第1項第2款之規定宣告沒收之。
據上論斷，應依刑事訴訟法第299條第1項前段，毒品危害防制條
例第10條第2項、第18條第1項前段，刑法第11條、第47條第1項
、第41條第1項、第38條第1項第2款，判決如主文。
本案經檢察官蔡明達到庭執行職務
中    華    民    國    97    年    10    月    17    日
                  刑事第四庭      法  官  吳俊螢
以上正本證明與原本無異。
如不服本判決，應於判決送達後10日內，向本院提出上訴書狀，
上訴書狀應「敘述具體上訴理由」，並按他造當事人之人數附繕
本。「切勿逕送上級法院」。
中    華    民    國    97    年    10    月    17    日
                                  書記官  林怡吟
附錄本案論罪科刑法條全文：
毒品危害防制條例第十條
施用第二級毒品者，處三年以下有期徒刑。


司法院資訊處製作；財團法人民間司法改革基金會備份。
